---
title: "探索性数据分析"
author: "司徒雪颖——中央财经大学"
date: "2017年11月19日"
output:
  prettydoc::html_pretty:
    theme: Cayman
    highlight: github
---

## 一、多变量建模思路描述
- 数据预处理，处理缺失值、异常值等情况
- 描述性分析，对各个变量的分布有一定了解
- 特征选择，可用过滤法删除零方差、高相关变量，用封装法挑选重要变量
- 降维，对定量数据用主成分或者因子分析等方法降维
- 训练模型

## 二、案例分析：英超数据
###（一）读入数据
从summary可以看出，很多计数变量均为右偏分布，如进球、助攻、传球、过人等自变量和下一年进球这个因变量。
```{r,warning=FALSE,message=FALSE}
library(corrplot)
library(caret)
library(ggplot2)

setwd("E:/graduate/class/2017《大数据统计基础》考试题/")
soccer = read.csv("英超数据.csv")
head(soccer,3)
dim(soccer)
sum(is.na(soccer))#检测有无缺失值
summary(soccer)
```


### （二）定性变量描述统计
由图片可以看出，进球较多的球队为利物浦，阿森纳，阿斯顿维拉，曼城；进球较少的球队为富勒姆，桑德兰，颗粒无收；前锋球员进球数最多，中场次之，后卫最少。因此数据中两个定性变量对因变量是有影响的。
```{r,warning=FALSE,message=FALSE}
#定性变量:球队，位置
cat = c(3,5,34)
datacat = soccer[,cat] #分类变量

group1 = aggregate(datacat$下一年进球,by = list(datacat$球队),data = datacat,"median")
SortName1 = group1$Group.1[order(group1$x,decreasing = T)]
datacat$球队 = factor(datacat$球队,levels = SortName1)
group2 = aggregate(datacat$下一年进球,by = list(datacat$位置),data = datacat,"median")
SortName2 = group2$Group.1[order(group2$x,decreasing = T)]
datacat$位置 = factor(datacat$位置,levels = SortName2)
#球队
p = ggplot(datacat)+aes_string("球队","下一年进球")+geom_boxplot(fill = I("lightblue"),outlier.size = NA,outlier.colour = NA)
p+ylim(0,25)
#位置
p+aes_string("位置","下一年进球")
```

### （三）定量变量描述统计与特征选择（过滤法）
- 因变量呈右偏分布，进球数集中在0-3个，在后续建模中考虑进行对数处理
- 删除0方差变量："头球争顶失败"，删除高相关变量（相关系数大于0.85）："进球" "射正"  "解围"  "后场解围"。
- 从相关图可以看出,变量之间呈中度相关，部分变量之间存在较强相关性，可考虑主成分、因子分析等降维方法。

```{r,warning=FALSE,message=FALSE}
#去除球员 球队 号码 位置，得到定量变量
datanum = soccer[,-c(cat[-3],1,4)]
#因变量分布
ggplot(datanum,aes_string("下一年进球"))+geom_histogram(fill = I("lightblue"))
#删除0方差变量
dele0var = nearZeroVar(datanum,freqCut = 95/5)
colnames(datanum)[dele0var]
datanum = datanum[,-dele0var]
#删除高相关度变量
corrplot(cor(datanum[,-dim(datanum)[2]]),order = "hclust",addrect = 3,tl.col = "black",tl.cex = 0.7,rect.col = "black")
deleHighCor = findCorrelation(cor(datanum[,-dim(datanum)[2]]),0.85)
colnames(datanum)[deleHighCor]
datanum = datanum[,-deleHighCor]
summary(datanum)
```
### （四）降维
本案列采用主成分方法降维，进行主成分分析之前先标准化。
```{r,warning=FALSE,message=FALSE}
#查看相关图
head(datanum[,-dim(datanum)[2]],3)
corrplot(cor(datanum),order = "hclust"
         ,addrect = 3,tl.col = "black",tl.cex = 0.7,rect.col = "black")
#标准化以消除量纲影响，同时保存各个指标变异程度的差异
datanum1 = data.frame(scale(datanum)) #标准化
```
从方差累计贡献率可以看出，选择5个变量时已达到67%，可以进行主成分分析。
```{r,warning=FALSE,message=FALSE}
pca.fit=princomp(x = datanum1[,-dim(datanum1)[2]])
summary(pca.fit)  
plot(pca.fit,type="lines",main = "碎石图")  
cbind(round(pca.fit$loadings[,1:5],2))
head(pca.fit$scores[,1:5])
newfeature<-pca.fit$scores[,1:5]

```

选取前五个主成分对因变量作回归分析，第一第二主成分显著影响下一赛季进球数。
通过对第一第二主成分各变量贡献进行排序，可以发现，射门、右脚进球、犯规、出场、越位、助攻、拦截、抢断、头球解围、传球、黄牌、左脚进球等变量对下一赛季进球数有明显影响，后续分析中（如机器学习）应予以适当关注。
```{r,warning=FALSE,message=FALSE}
model1 = lm(log(datanum1[,dim(datanum1)[2]]+1)~newfeature)
summary(model1)
#第一第二主成分依赖的变量排序
head(as.matrix(pca.fit$loadings[,1][order(abs(pca.fit$loadings[,1]),decreasing = T)]))
head(as.matrix(pca.fit$loadings[,2][order(abs(pca.fit$loadings[,2]),decreasing = T)]))
```
